臺灣高等法院民事判決　　九十年度上易字第八一六號
　　上　訴　人　南僑冷凍機械股份有限公司
　　法定代理人　周水良
　　被 上訴 人　瑞勝股份有限公司
　　法定代理人　吳金順趙顏素.
右當事人間請求給付買賣價金事件，上訴人對於中華民國九十年十一月二十一日臺灣
台北地方法院八十九年度訴字第三九一二號第一審判決提起上訴，本院判決如左：
    主    文
原判決關於命上訴人給付超過新台幣肆拾肆萬柒仟佰玖拾貳元及自民國八十九年九
月二十二日起至清償日止，按年息百分之五計算之利息部分，及該部分假執行之宣告
，暨訴訟費用之裁判均廢棄。
右開廢棄部分，被上訴人在第一審之訴及其假執行之聲請均駁回。
其餘上訴駁回。
第一、二審訴訟費用由上訴人負擔五分之三，餘由被上訴人負擔。
    事　　實
甲、上訴人方面：
一、聲明：
  (一)原判決關於命上訴人給付被上訴人新台幣伍拾壹萬壹仟柒百肆拾玖元整，及自民
    國八十九年九月二十二日起至清償日止，按年息百分之五計算之利息，與該部分
    假執行之宣告及訴訟費用之負擔之裁判部分廢棄。
  (二)右開廢棄部分被上訴人在第一審之訴及假執行聲請均駁回。
  (三)第一、二審訴訟費用由被上訴人負擔。
二、陳述：除與原判決所載相同者，予以引用外，補述略稱：
  (一)查原審判決命上訴人給付被上訴人追加工程及維修保養費用新台幣（下同）十六
    萬八千七百四十一元部分，除其中發票編號十金額六萬六千五百四十九元部分外
    ，上訴人已不爭執，該部分已無上訴之必要，爰撤回部分之上訴並減縮上訴聲明
    如前開所載，合先敘明。
  (二)貨款部分：
  １、本件被上訴人主張對上訴人之貨款債權係於民國（下同）八十五年發生，距被
      上訴人起訴請求已逾兩年，依民法第一百二十七條第八款規定，被上訴人之貨
      款請求已罹於時效，上訴人主張時效抗辯，拒絕該貨款之給付。
  ２、上訴人因承包台灣省菸酒公賣局南投酒廠（下稱南投酒廠）之「配合增設醱酵
      槽擴充冷凍機設備工程」，遂於八十五年七月二日向被上訴人購買本件五○○
      ＲＴ螺旋式滷水機一台，雙方並約明須「採整套國外進口KAB，開放螺旋式壓
      縮機」，有訂購單在卷可稽，惟被上訴人自始無法提出進口證明及原廠出品之
　　　證明文件，其未依債之本旨提出給付，上訴人自得拒絕給付貨款。又，兩造約
　　　定系爭機器各組件必須為歐美貨「且在原廠組裝完成」，系爭機器之進口應只
　　　有一次，即應僅有一紙進口報單，惟被上訴人所提之進口報單卻有三紙，可徵
　　　若非進口報單為假，即係該機器非於原廠組裝，被上訴人並未證明系爭機器為
　　　原廠組裝，參酌兩造於八十五年三月二十五日所簽定之買賣合約書，其買賣標
　　　的與本案機器同，與本案之差別僅在於未要求須為原廠組裝，價值即相差二佰
　　　八十八萬元，故被上訴人縱受領系爭機器，亦得主張被上訴人不完全給付，以
　　　前開價差為依據，請求減少買賣價金，而本案被上訴人主張之尾款遠低於前開
　　　價差，從而被上訴人自無再請求上訴人給付貨款之理。
  ３、依系爭合約約定，被上訴人應於八十五年十一月十五日前交貨，惟被上訴人並
      未準時交貨，致上訴人遭業主南投酒廠逾期罰款五日計二十三萬一千八百元整
      ，則上訴人自得主張該罰款由被上訴人負擔，而自貨款中抵銷。又，因被上訴
      人進口替換之西屋廠牌馬達，上訴人已支付空運費用一半即二十八萬五千元部
      分予被上訴人，上訴人前曾簽立「付款同意書」同意支付二十八萬五千元予被
      上訴人做為貼補空運費用，然其真意亦僅為支付空運費之半數，而先預定以二
      十八萬五十元給付，實際費用仍須待被上訴人證明。被上訴人自始未就該空運
      費用之數額舉證，上訴人自得就已付之空運費用部分主張與貨款抵銷。
  (三)維修保養費用部分：
  １、被上訴人主張關於維修保養部份屬承攬關係，縱被上訴人確有權請求前開報酬
      及墊款，然前開債權之發生距被上訴人起訴亦已逾二年，依民法第一百二十七
      條第七款規定，被上訴人之報酬及墊款請求已罹於時效，上訴人主張時效抗辯
      ，拒絕給付。
  ２、發票十之維修保養費用係保固範疇，被上訴人不得請求工資：發票編號十，金
      額六萬六千五百四十九元之修復壓縮機費用，所附之技術服務報告表有S780066
      、S780038及S0000000紙，其中：
    (1)依S780066之技術服務報告書所載，被上訴人並無為任何維修保養工作，自無
      權請求任何費用。經查，被上訴人於八十七年七月二十八日至南投酒廠僅為例
      行性檢查，並將檢查結果加以記錄而已，雖其記載「經檢查為冷卻風扇燒毀，
      無法轉動引起。（非本公司機械問題，所以是非保固的工作）」，亦僅為其檢
      查意見，仍無做任何維修工作。至於「配合南僑陳先生固定中心軸校正器」亦
      屬保固範圍，實無另行請求工資之理。而上訴人員工陳福利之簽名，僅確認該
      報告書為被上訴人之意見，並不代表同意，且陳福利簽名時，被上訴人就工資
      及其他費用等部分均未記載，故亦無法推定上訴人同意或應給付該項費用。
　　(2)至於技術服務報告書S780038雖載更換油網、乾燥蕊及加冷媒，亦係使用油廠
      之備品，被上訴人怎可要求費用？甚者，被上訴人提出技術服務報告書要求上
      訴人人員簽章時，均未填載金額，自不得以嗣後填載之金額主張上訴人不爭執
      。
  (四)上訴人於前案八十九年度訴字第三七二號審理時，從未與被上訴人進行和解，更
    無承認被上訴人之請求權。又，縱本案上訴人主張抵銷，亦僅為攻擊防禦方法之
    一，絕無承認被上訴人請求權之情事，故對於系爭貨款請求權及承攬報酬請求權
    之消滅時效期間不生影響。被上訴人之請求權已罹於時效，上訴人以時效完成為
    由拒絕給付，自於法有據。
三、證據：除援用第一審所提證據外，補提：進口報單影本三件為證。
乙、被上訴人方面：
一、聲明：
  (一)上訴駁回。
  (二)第一、二審訴訟費用由上訴人負擔。
二、陳述：除與原判決所載相同者，予以引用外，補述略稱：
  (一)上訴人主張原審判決追加工程款及維修保養費十六萬八千七百四十一元部分，除
    其中編號十金額六萬六千五百四十九元部分外，其餘十萬二千一百九十二元上訴
    人已不爭執，即已確定在案。職此，上訴人減縮聲明後，上訴聲明範圍應為工程
    保養維修費六萬六千五百四十九元，及工程尾款三十四萬五千二百元（上訴人已
    自認於訴訟前支付十萬元係清償買賣價金尾款四十四萬五千二百元之一部份），
    合計四十一萬一千七百四十九元整，上訴人之上訴聲明應予更正。
  (二)本件上訴人於原審之審理過程中均未主張時效抗辯，依民事訴訟法第四百四十七
    條但書第四款規定，顯為上訴人之故意或重大過失未於第一審提出，不得於第二
    審程序中提出，上訴人不得主張時效抗辯。
  (三)兩造於原審九十年六月七日準備程序中經審判長諭示上訴人就本案爭點達成協議
    ，將爭點簡化為：「爭執的部分適於其罰款被扣五天，及本來不應該負擔的一半
　　空運費用（二十八萬五千元）。而逾期的主要原因就是更換馬達。現在對於機器
　　是不是進口貨及被上訴人未提出進口證明等事項不爭執。」，依民事訴訟法第四
　　百四十七條但書第一款規定，上訴人不得就系爭機器是否為進口貨及對造未提進
　　口證明事項再為爭執。
  (四)被上訴人為請求給付買賣價金，曾於八十八年間向台灣台北地方法院聲請核發支
    付命令，遭上訴人異議，經該院八十九年度訴字第三七二號審理在案，惟因上訴
    人向被上訴人表示願與被上訴人達成和解，被上訴人遂撤回訴訟，並與其進行和
    解，足認當時上訴人對本件貨款請求已予承認，嗣因上訴人對和解金額反反覆覆
    ，被上訴人發現上訴人係以和解為誘因，企圖阻礙被上訴人提起訴訟以中斷時效
    ，被上訴人發覺後立即於八十九年九月五日再度向台北地方法院提起本件訴訟。
    本件貨款及承攬報酬金會罹於時效，並非可歸責於被上訴人怠於行使權利，而係
    因上訴人藉故和解誘使被上訴人撤回八十九年度訴字第三七二號訴訟所致，上訴
    人自不得行使時效抗辯。又，上訴人既主張以遭南投酒廠罰款二十三萬一千八百
    元及所負擔一半空運費用二十八萬五千元作為抵銷買賣契約之尾款，依民法第一
    百二十九條規定，請求權時效因上訴人之承認而中斷，故本件並無請求權罹於時
    效之問題。
  (五)系爭機器依買賣契約設備規範規定，馬達須為歐美貨，被上訴人最先交付與上訴
    人之馬達乃為美國西屋公司所生產，符合契約之規定，嗣因應南投酒廠及上訴人
    之要求，始進行更換馬達之作業，業經證人李重恆於原審證實系爭機器經南投酒
    廠驗收合格，被上訴人所提出之貨品並無瑕疵。
  (六)進口馬達之空運費係上訴人依兩造協議各負擔二分之一而為給付，上訴人遭南投
    酒廠逾期罰款非因可歸責於被上訴人之事由所致，被上訴人自無負擔該罰款之義
    務，被上訴人對上訴人並無積欠任何債務，上訴人依民法第三百三十四條為抵銷
    之主張，於法未合。
  (七)原證十發票之修復壓縮機費用六萬六千五百四十九元部分，係因南投酒廠冷卻水
    塔故障所引起壓縮機故障，被上訴人應上訴人要求幫其修復，則冷卻水塔既非本
    件買賣標的，壓縮機故障即非因買賣標的機器本身有問題，被上訴人自無負擔修
    復責任之理。原證十發票所附之技術服務報告 NOS780066經上訴人公司員工陳福
    利簽名，針對本次維修所需更換油網及乾燥蕊的技術服務報告 NOS780038上亦有
    上訴人法定代理人周水良簽認，且上訴人對該技術服務報告書之真正亦不爭執，
    足認上訴人對於該次維修有追加承攬之合意，上訴人自不得否認承攬契約存在之
    事實。縱被上訴人無法提出全部的單據，然技術服務報告 NOS780066上所記載的
    費用為一萬三千五百元，以及技術服務報告 NOS780038所記載的費用一萬四千元
    ，合計二萬七千五百元的追加承攬費用，上訴人自應給付。
三、證據：除援用第一審所提證據外，補提：民事撤回訴訟聲請狀、存證信函影本各
    一件為證。
    理　　由
一、被上訴人瑞勝股份有限公司之法定代理人原為趙顏素盡，嗣變更為吳金順，業據
    提出公司變更登記表影本一件為證，其聲明承受訴訟，與法相符，合先敘明。
二、被上訴人起訴主張：上訴人於八十五年七月二日向伊購買五００ＲＴ螺旋式滷水
    機一台（下稱系爭機器），約定買賣價金八百四十八萬元，交貨地點為南投酒廠
    。伊已依約交貨，上訴人於驗收完成後，尚積欠貨款四十四萬五千二百元。又伊
    自八十六年二月十二日起至八十八年六月二十四日止，對於上訴人所購買之前開
    買賣標的物提供追加工程及維修保養，費用計四十萬五千六百九十四元，上述金
    額合計八十五萬一千八百九十四元，扣除上訴人曾清償十萬元，尚欠七十五萬一
    千八百九十四元，迄未清償，爰依買賣及承攬之法律關係，求為命上訴人如數給
    付並法定遲延利息之判決。（原審就貨款部分認被上訴人之請求有理由，就追加
    工程及維修保養費用部分，僅認定被上訴人之請求於十六萬八千七百四十一元之
    範圍內有理由，因上訴人已清償十萬元，故判命上訴人應給付被上訴人五十一萬
    三千九百四十一元，及自八十九年九月二十二日起至清償日止，按年息百分之五
    計算之利息，並駁回被上訴人其餘之訴。上訴人就其敗訴部分中之貨物尾款四十
    四萬五千二百元，及維修保養費用中之六萬六千五百四十九元部分，共計五十一
    萬一千七百四十九元，提起上訴。被上訴人未就其敗訴部分聲明不服，該部分非
    本院審理範圍。）
三、上訴人則以：對貨款部分尚欠四十四萬五千二百元不爭執，惟依兩造之約定，系
    爭機器各組件必須為歐美貨且在原廠組裝完成，被上訴人迄未證明系爭機器為原
    廠組裝，其所交付之貨物有瑕疵，上訴人主張減少價金，被上訴人無再請求上訴
    人給付貨款之理；又，因被上訴人未準時交貨，致上訴人遭南投酒廠逾期罰款五
    日計二十三萬一千八百元，而被上訴人進口替換之西屋廠牌馬達，上訴人已預先
    支付空運費用之二分之一即二十八萬五千元，此部分亦應由被上訴人負擔，爰就
    上開罰款金額及空運費用主張與貨款抵銷；至於被上訴人請求追加工程及維修保
    養費用中發票編號十，金額六萬六千五百四十九元部分，係保固範圍，被上訴人
    不得請求；再者，被上訴人之貨款及承攬報酬請求權，均已罹於時效，上訴人主
    張時效抗辯，拒絕給付等語置辯。
四、查被上訴人主張上訴人於八十五年七月二日向伊購買系爭機器，約定買賣價金八
    百四十八萬元，被上訴人已經交貨，尚有貨款四十四萬五千二百元未為給付；及
    被上訴人自八十六年二月十二日起至八十八年六月二十四日止，追加工程零件及
    維修保養費計十六萬八千七百四十一元（被上訴人於原審主張為四十萬五千六百
    九十四元，原審認定其中十六萬八千七百四十一元有理由，逾此部分為無理由，
    被上訴人就其敗訴部分未聲明不服。），上訴人除清償十萬元外，其餘五十一萬
    三千九百四十一元迄未給付等情，業據提出訂購單暨設備規範、合約增訂條文、
    發票、技術服務報告等影本為證，並為上訴人所不爭執，堪信為真實。至於被上
    訴人主張上訴人應支付上開買賣價金及承攬報酬乙節，則為上訴人所否認，並以
    前揭情詞置辯。故本件所應審酌者，乃上訴人主張拒絕給付買賣價金所為之抵銷
    抗辯是否有理由，及編號十發票金額六萬六千五百四十九元之修復壓縮機部分，
    是否屬於兩造間系爭機器買賣合約之保固範圍，以及上訴人主張貨款及承攬報酬
    之時效抗辯是否可採。經查：
  (一)關於貨款部分：
  １、按商人、製造人、手工業人所供給之商品及產物之代價請求權，因二年間不行
      使而消滅，民法第一百二十七條第八款固有明文，惟該條款係指商人就其所供
      給之商品及製造人、手工業人就其所供給之產物之代價而言（最高法院五十一
      年臺上字第二九四號判例意旨參照），本件被上訴人為本國公司，雖為系爭機
      器之出賣人，然依兩造之買賣合約第十二條所載「業主所需之進口証明文件，
      應於貨到同時交付買方給業主確認。」（見原審卷第一四六頁），顯見被上訴
      人並非系爭機器之製造人，而係根據上訴人之訂購單向國外或國內製造商購買
      ，再出賣與被上訴人，其有別於民法第一百二十七條第八款所定之情形，應無
      該條款之二年短期時效之適用，上訴人以本件貨款債權於八十五年發生，距被
      上訴人起訴請求已逾兩年時效，主張時效抗辯，拒絕該貨款之給付，顯屬誤會
      。
  ２、依兩造不爭執之訂購單影本所載，系爭機器採整套國外進口KAB，開放式螺旋
      壓縮機，包括：蒸發器、冷凝器、油分離器、壓縮機、馬達、潤滑系統、過冷
      器、微電腦控制盤２套、油過濾器２套、冷媒回收機等，而設備規範中僅於：
      壓縮機、馬達、蒸發器、冷凝器有特別約定註明為「歐美貨」，其餘機器設備
      則未有特別約定（見原審卷第一一四至一一九頁），而被上訴人對於其所交付
      之系爭機器係由國外進口乙節，業據提出發票、進口報單、裝運單、報價單，
      及GRASSO International公司出具之證明書一紙為證，且證人即南投酒廠負責
      本案之員工李重恆亦證稱上訴人交給南投酒廠的機器都是進口貨等語（見原審
      第一七０頁），足見被上訴人主張其所交付之機具為進口貨等語，應為可採。
      甚者，上訴人於原審陳稱：對於機器是不是進口貨及被上訴人未提出進口證明
      等事項不爭執等語（見原審卷第一八八頁），即生對於被上訴人之主張自認之
      效果，而上訴人並未舉證證明其上開自認係與事實不符，且係出於錯誤而為之
      ，其嗣後仍執陳詞，辯稱系爭機具並非進口貨云云，自不足取。又，被上訴人
      承攬南投酒廠「配合增設醱酵槽擴充冷凍機工程」已經驗收合格，有證人李重
      恆提出「台灣省菸酒公賣局機電工程結算驗收證明書」可按（見原審卷第一七
      三頁），且據李重恆證稱：「（問：本案是否已經結案？）是。這個機器已經
      驗收合格，所以貨款已經全部付清，我們跟上訴人約定的保固期是一年，保固
      金為二十三萬一千八百元在八十九年八月六日也返還了，機器驗收合格是八十
      七年七月二十七日，工程款過幾天就付清了」、「保固金是全額返還」（見原
      審卷第一六八頁）等語，上訴人既能通過業主南投酒廠之驗收，可見被上訴人
      所交付之機器於驗收時並無瑕疵。上訴人以兩造約定系爭機器各組件必須為歐
      美貨，且在原廠組裝完成，並未舉證以實其說，其以被上訴人所提進口報單有
      三紙，辯稱被上訴人所為給付不完全，請求減少價金云云，洵非可採。
  ３、上訴人雖辯稱因被上訴人未準時交貨，致其遭業主南投酒廠逾期罰款五日計二
      十三萬一千八百元整，應自貨款中抵銷云云，惟查：上訴人承攬南投酒廠「配
      合增設醱酵槽擴充冷凍機工程」，總價金為二千三百十八萬元，遭南投酒廠逾
      期計罰五天共計二十三萬一千八百元等情，固有「台灣省菸酒公賣局機電工程
      結算驗收證明書」在卷可按。然依該驗收證明書備註欄所載：「４、本廠於八
      十七年六月十六日驗收，其驗收缺點項目本廠於八十七年六月三十日八七投酒
      工字第一九三八號函通知承包商於八十七年七月十四日以前完成改善，承包商
      於八十七年七月十四日南冷字第０七一四號函報本廠於八十七年七月十四日改
      善完妥，經本廠簽報派員驗收及作準備運轉工作後，於八十七年七月二十七日
      辦理運轉驗收工作後仍發現有缺點須再檢修調整，經承包商檢修調整於八十七
      年七月三十一日改善完成順暢，共逾期五天」等語（見原審卷第一七三頁），
      並未表示逾期係因被上訴人延誤提供系爭機具所致，況證人李重恆亦證稱：「
      （問：當初驗收時有無發現馬達不是進口貨？）我們驗收時已經換好了」等語
      （見原審卷第一六九頁），益見南投酒廠驗收時，對於系爭機具之馬達已無爭
      議，上訴人既未能舉證證明其遭南投酒廠遲延計罰，係因可歸責於被上訴人之
      事由所致，其此項抗辯，委無足採。
  ４、上訴人復辯稱其因被上訴人進口替換之西屋廠牌馬達，支付被上訴人空運費用
      二十八萬五千元，真意僅為支付空運費之半數，被上訴人未就空運費之數額舉
      證，上訴人自得就已付之空運費用與貨款抵銷云云，經查，依上訴人提出之「
      付款同意」載有：「立據人南僑冷凍機械股份有限公司茲同意支付瑞勝股份有
      限公司新台幣285000元，以做為貼補南投酒廠500RT滷水機組案之 GRASSO馬達
      更換所需之空運費用，並立此據以茲證明」等語（見原審卷第九七頁），明揭
　　　補貼之金額為二十八萬五千元，並非空運費之半額，是上訴人抗辯要求被上訴
　　　人須證明空運費用之數額亦無可取。
  ５、上訴人雖又辯稱其已給付之十萬元，係用以支付「追加工程部分」，並非用以
　　　支付貨款部分之尾款，惟查上訴人並未舉證證明其所給付之十萬元有指定特定
　　　用途，且上訴人於九十年七月二十四日提出於原審之民事答辯補充理由狀記載
　　　「被告（即上訴人）拒絕給付買賣標的物尾款三十四萬五千二百元。」等語（
　　　見原審卷第二一五頁），而被上訴人在原審係主張對造尚欠貨款之尾款四十四
　　　萬五千二百元，上訴人所指之三十四萬五千二百元，應係扣除已付之十萬元，
　　　應無容疑，則其此項抗辯尚不足採。且知上訴人所稱該十萬元係支付工程尾款
　　　部分，則貨款之尾款應尚欠四十四萬五千二百元，而原審就追加工程及維修保
　　　養部分十六萬八千七百四十一元，除上訴人上訴之上開六萬六千五百四十九元
　　　因罹時效（詳如後述）應予剔除外，尚餘十萬二千一百九十二元，扣除上開十
　　　萬元，尚應給付二千一百九十二元，與上開尾款合計仍為四十四萬七千三百九
　　　十二元，結果亦無不同附此敘明。
  ６、綜上所述，被上訴人主張已依約交付系爭機器，應屬可採，上訴人所辯皆無足
      取，被上訴人請求上訴人給付積欠之貨款四十四萬五千二百元，自無不合。
  (二)至於被上訴人請求上訴人支付追加工程及維修保養費用十六萬八千七百四十一元
    部分（原審認被上訴人之請求有理由部分）：上訴人就其中編號十之發票金額六
    萬六千五百四十九元部分爭執，故本院僅就此部分加以審酌。查被上訴人主張發
    票編號十，金額六萬六千五百四十九元，係因壓縮機故障所致，而壓縮機故障係
    因南投酒廠冷卻水塔故障，導致冷卻風扇燒毀，無法轉動，上訴人要求被上訴人
    代為修復，應屬追加承攬費用等語，惟按，承攬人之報酬請求權，因二年間不行
    使而消滅，民法第一百二十七條第七款定有明文，依被上訴人所提出之發票所載
    ，日期為八十七年八月十八日（見原審卷第二四頁），被上訴人自斯時即得行使
    請求權，其遲至八十九年九月十五日提起本件訴訟而為請求，已逾二年。雖被上
    訴人主張其於時效期間內曾與對造洽談和解，對造承認該債權，且一再以和解為
    詞拖延，致時效經過，上訴人主張時效抗辯有違誠信云云，惟上訴人否認上情，
　　被上訴人復未能舉證以實其說，自難採之，上訴人主張時效抗辯，拒絕給付，自
　　屬有據。是以，上訴人所應支付之追加工程及維修保養費用為十萬零二千一百九
　　十二元（000000－00000＝102192）。被上訴人雖另辯稱上訴人於第一審程序未
　　主張時效抗辯，顯有故意或重大過失，不得於第二審提出云云，惟按，依民事訴
　　訟法第四百四十七條規定，當事人於第二審程序得提出新攻擊或防禦方法，查兩
　　造於第一審程序並未就時效問題作何陳述，原審法官亦未針對時效問題作何闡明
　　，且上訴人於第一審並未委任律師為訴訟代理人，難認上訴人未於第一審提出時
　　效抗辯有何故意或重大過失，被上訴人此項抗辯，委無足採。
五、綜上所述，本件被上訴人得請求上訴人給付貨款四十四萬五千二百元，追加工程
    及維修保養費用十萬零二千一百九十二元，共計五十四萬七千三百九十二元，扣
　　除上訴人已清償之十萬元（不論係清償尾款或追加工程款維持保養部分，結果均
　　相同）後，被上訴人之請求在四十四萬七千三百九十二元，及自起訴狀繕本送達
　　之翌日即八十九年九月二十二日起至清償日止，按年息百分之五計算之遲延利息
　　之範圍內，為有理由，應予准許。逾此部分之請求，為無理由，應予駁回。原審
　　就超過上開應准許部分，為上訴人敗訴之判決，並為假執行之宣告，自有未洽。
　　上訴意旨就此部分指摘原判決不當，求予廢棄改判，為有理由。至於上開應准許
　　部分，原審判命上訴人給付，並為假執行之宣告，核無違誤，上訴意旨，就此部
　　分，仍執陳詞，指摘原判決不當，求予廢棄，為無理由，應予駁回。
六、本件事證已臻明確，兩造其餘攻擊防禦方法及證據資料，核與本件判決結果不生
    影響，毋庸一一論述，併予敘明。
七、據上論結，本件上訴為一部有理由，一部無理由，依民事訴訟法第四百五十條、
    第四百四十九條第一項、第七十九條但書，判決如主文。
中　　　華　　　民　　　國　　九十一　　年　　　八　　　月　　二十　　　日
                                民事第十五庭
                            　　　　審判長法  官　劉  靜  嫻
                            　　　　　　　法  官　李  錦  美
                            　　　　　　　法  官　陳  昆  煇
右正本係照原本作成。
不得上訴。
中　　　華　　　民　　　國　　九十一　　年　　　八　　　月　　廿一　　　日
　　　　　　　　　　　　　　　　　　　　  書記官  李  佳  樺
